【裁判字號】    95,訴,1751
【裁判日期】    951218
【裁判案由】    損害賠償
【裁判全文】
臺灣桃園地方法院民事判決              95年度訴字第1751號
原      告  乙○○
被      告  甲○○
訴訟代理人  林育生律師
上列當事人間請求損害賠償事件，於民國95年12月4 日言詞辯論
終結，本院判決如下：
    主      文
原告之訴駁回。
訴訟費用由原告負擔。
    事實及理由
甲、原告主張：被告於民國95年1 月14日駕駛車牌號碼5T-2303
    號自小客車，途經桃園縣桃園市○○○路與國際路路口時，
    因酒後駕車疏於注意，撞擊原告所駕駛原告之叔所有車牌號
    碼LW-5116 號之自小客車（下稱系爭車輛），致系爭車輛毀
    損，經估計之修理費用為新臺幣（下同）61萬元，爰依法請
    求被告賠償等語，並聲明：被告應給付原告61萬元。
乙、被告則以：本件車禍之發生係肇因於原告於十字路口左轉時
    未待左轉號誌燈亮，即逕行左轉，且未禮讓直行車輛，始撞
    及被告所駕駛之自小客車左前輪上方至駕駛座車門處，故肇
    事責任應由原告負責。被告當時雖有飲酒，惟體內酒精濃度
    未達不能安全駕駛之程度，是本件車禍之發生與被告酒後駕
    車並無關連。又原告對於系爭車輛是否為其所有，及其是否
    確實支出修理費用，並未舉證證明，難謂原告受有損害。且
    原告所提出之估價單所列諸多項目與本件車禍無關，材料之
    單價亦過高。而系爭車輛為舊型賓士E240，應扣除折舊，且
    系爭車輛之二手車行情約70至80萬元，應無花費61萬元予以
    修理之可能等語作為抗辯，並聲明：駁回原告之訴。
丙、得心證之理由：
  一、按因侵權行為涉訟者，得由行為地之法院管轄。民事訴訟
      法第15條第1 項定有明文。本件請求損害賠償事件，被告
      所為侵權行為其行為地為桃園縣桃園市○○○路與國際路
      路口，屬本院管轄範圍，是被告之住所雖非設於本院轄區
      內，本院仍有管轄權，先予敘明。
  二、按「因故意或過失，不法侵害他人之權利者，負損害賠償
      責任。故意以背於善良風俗之方法，加損害於他人者亦同
      。違反保護他人之法律，致生損害於他人者，負賠償責任
      。但能證明其行為無過失者，不在此限。」民法第184 條
      定有明文。準此，關於侵權行為損害賠償之請求權，以受
      有實際損害為成立要件，若無損害即無賠償之可言。經查
      本件系爭車輛係原告之叔所有，而非原告所有乙節，業經
      原告自認，原告雖主張其係當時駕駛系爭車輛之人，因此
      請求被告賠償云云（見本院卷第30頁），惟系爭車輛既非
      原告所有，自難因其係本件事故發生時為駕駛系爭車輛之
      人，遽認其因系爭車輛之毀損而受有損害，是則原告主張
      其因系爭車輛毀損而受有損害乙節，不能採信。原告既未
      受有損害，則其主張之侵權行為損害賠償請求權即不能成
      立。
  三、從而，原告請求被告賠償61萬元，於法無據，不能准許。
丁、訴訟費用負擔之依據：民事訴訟法第78條。
中    華    民    國    95    年    12    月    18    日
                  民事第三庭  法  官  林望民
以上正本係照原本作成
如對本判決上訴，須於判決送達後20日內向本院提出上訴狀
中    華    民    國    95    年    12    月    18    日
                              書記官  曾建中


司法院資訊處製作；財團法人民間司法改革基金會備份。
